臺灣屏東地方法院刑事判決　　　　　　　 94年度易字第333號
公　訴　人　臺灣屏東地方法院檢察署檢察官
被　　　告　甲○○
上列被告因賭博案件，經檢察官提起公訴（94年度偵字第2686號）
本院判決如下：
    主  文
甲○○共同以賭博為常業, 處有期徒刑拾月。扣案如附表所示之
物沒收。
    事  實
一、甲○○自民國90年6 月4 日起, 在屏東縣琉球鄉○○路50-1
    號經營「大琉球電子遊戲場」（其懸掛招牌為「彼德堡電子
    遊戲場」）, 並僱請乙○○及不詳姓名之成年女子擔任店員
    （乙○○涉案部分, 業由本院判處有期徒刑8 月確定; 不詳
    姓名之成年女子則未據檢察官起訴）, 3 人共同基於常業賭
    博之犯意聯絡, 在店內擺設如附表所示之電子遊戲機具供不
    特定顧客押注, 依射倖性規則論定輸贏而賭博財物。其方式
    為先由客人持現金依一定比例開分把玩電子遊戲機台（不同
    機台有不同之開分比例）, 待客人終止遊戲後, 再依相同比
    例由顧客將所贏或所剩分數向乙○○或姓名不詳之成年女子
    換取現金。每月營業額約新台幣（下同）70,000元至80,000
    元不等。惟甲○○經營至92年2 月21日, 即將上開電子遊戲
    場其所持有股份中約百分之70讓與乙○○, 由乙○○沿相同
    方法負責經營（甲○○仍為股東）。嗣於92年3 月26日20時
    50分許, 警方據報派遣警員陳泓佑佯裝顧客埋伏店內觀察,
    發現確有洗分換錢情事, 即持搜索票進行搜索查獲, 並扣得
    乙○○、甲○○用以賭博之電子遊戲機台20台（其名稱、數
    量詳如附表編號1 至4
    ）、電玩IC板3 塊、「大琉球電子遊戲場」木質印章1 枚、
    開洗分簿1 本、電腦監視器1 組及乙○○賭博開分所得之
    20,900元（另查扣與本案無關之存摺2 本、匯款回條4 張）
    。
二、案經屏東縣警察局東港分局報請臺灣屏東地方法院檢察署檢
    察官偵查起訴。
    理  由
一、訊據被告甲○○固坦認於前揭時、地經營電子遊戲場, 惟矢
    口否認有何賭博犯行, 辯稱: 我不知道店內有換現金之情事
    云云。經查:
    (一)前揭事實業據共同被告乙○○於檢察官偵查時供陳: 「（
      檢察官問：究竟洗分換錢是從何時開始？）一開始就有,
      從90年6 月就有。」等語（92年偵字第1771號卷第28頁）
      及於本院審理時以證人身分證述: 「在（我）頂下（電子
      遊戲場）之前, 也就是我受僱於甲○○的時候, 店裡面就
      有經營賭博性電玩了。那時候有請一個小姐, 她在與客人
      換錢。（店內洗分換錢）要寫在報告上, 報告要傳真到甲
      ○○的公司。」等語（本院卷第46頁參照）甚明, 經核與
      證人蔡家隆於警詢中證述其在前開店內把玩遊戲機檯後均
      可向乙○○兌換現金一情（屏東縣警察局東港分局東警分
      刑字第09200015134 號卷第10頁）及證人陳泓佑於檢察官
      偵查時所證本件查獲時, 前開店內確有兌換金錢等情（92
      年偵字第1771號卷第25頁）相符。此外, 並有屏東縣政府
      電子遊戲場營業級別證影本、屏東縣警察局督察室扣押物
      品目錄表、贓證物責付保管單各1 紙及現場照片11幀附卷
      可佐, 復有如附表所示之物品扣案供憑。
    (二)被告甲○○雖以前揭情詞為辯, 然其於檢察官偵查時已供
      陳: 「（檢察官問: 機檯換錢如何換法？）我只知道有換
      現金, 但是都是乙○○在處理的, 我不了解。如何兌換方
      式, 要問乙○○比較清楚, 如果沒有在換錢的話, 我就不
      會去繳那3 萬元的公關費了。後來就是覺得愈做愈划不來
      才盤給乙○○。」等語（92年偵字1771號卷第55頁）及「
      我在90年2 月在小硫（琉）球經營『大硫（琉）球遊藝場
      』, 當初要盤該店時, 總共花了93萬, 洪旭芳還跟我說要
      付3 萬元的公關費。因為他說如果付3 萬元, 店比較不會
      有事。意思就是警察就不會找麻煩。」等語（92年偵字
      1697號卷第54頁）甚明, 足徵證人即共犯乙○○所言非虛
      , 被告甲○○空言否認, 委無可採。本件事證明確, 被告
      犯行堪以認定。
二、核被告甲○○所為, 係犯刑法第267 條之常業賭博罪。被告
    與乙○○及姓名不詳之成年女子就上開犯行有犯意聯絡及行
    為分擔，均為共同正犯。爰審酌被告之智識程度、曾有多次
    賭博犯罪前科（不致使本件構成累犯, 卷附臺灣高等法院被
    告前案紀錄表參照）, 素行不良, 其經營遊藝場擺設賭博性
    電子遊戲機具與人賭博, 助長社會投機風氣, 其營業規模、
    所得利益, 事後飾詞置辯, 否認犯行, 於本院審理時竟曾兩
    度當庭接聽手機, 並口吐檳榔渣（本院訊問錄音參照）, 舉
    止輕挑, 回應法官訊問之態度傲慢, 毫無悔意等一切情狀,
    量處如主文所示之刑。扣案如附表編號1 至4 所示電子遊戲
    機具為當場賭博之器具, 應依刑法第266 條第2 項規定宣告
    沒收。而扣案如附表編號5 至8 之物品則為供被告賭博犯罪
    所用之物; 同附表編號9 之現金則為被告賭博犯罪所得之物
    , 應分別依刑法第38條第1 項第2 、3 款規定宣告沒收。
據上論斷, 應依刑事訴訟法第299 條第1 項前段, 刑法第28條、
、第267 條、第266 條第2 項、第38條第1 項第2 、3 款, 罰金
罰鍰提高標準條例第1 條前段, 判決如主文。
中　　華　　民　　國　　94　　年　　9 　　月　　28　　日
                  刑事第四庭    審判長法　官　莊鎮遠
 　　　　　　　　　　　　　　　　　　 法　官　劉敏芳
　　　　　　　　　　                  法  官  王以齊
以上正本證明與原本無異。
如不服本判決應於收受本判決送達後十日內向本院提出上訴書狀
，其未敘述上訴理由者，並得於提起上訴後十日內向本院補提理
由書狀（均須按他造當事人之人數附繕本）「切勿逕送上級法院
」
中　　華　　民　　國　　94　　年　　9 　　月　　28　　日
                                      書記官  盧姝伶
附錄本判決論罪科刑法條：
刑法第267條
以賭博為常業者, 處2 年以下有期徒刑, 得併科1 千元以下罰金
。
附表:
 ┌─┬──────┬───┬─┬──────┬────┐
 │編│電子遊戲機及│      │編│電子遊戲機及│        │
 │號│其他物品名稱│數  量│號│其他物品名稱│數   量 │
 ├─┼──────┼───┼─┼──────┼────┤
 │1 │水果盤      │8 台  │ 6│大琉球電子遊│1 枚    │
 │  │            │      │  │戲場木質印章│        │
 ├─┼──────┼───┼─┼──────┼────┤
 │2 │滿貫大亨    │6 台  │ 7│開洗分簿    │1 本    │
 ├─┼──────┼───┼─┼──────┼────┤
 │3 │創世紀賓果  │2 台  │ 8│電腦監視器  │1 組    │
 ├─┼──────┼───┼─┼──────┼────┤
 │4 │大象王國    │4 台  │ 9│現金        │20900元 │
 │  │（以上四項均│      │  │            │        │
 │  │含IC板）    │      │  │            │        │
 ├─┼──────┼───┼─┴──────┴────┘
 │5 │電玩IC板    │3 塊  │
 └─┴──────┴───┘
